【裁判字號】    99,簡上,596
【裁判日期】    990820
【裁判案由】    竊盜
【裁判全文】
臺灣板橋地方法院刑事判決             99年度簡上字第596號
上  訴  人  臺灣板橋地方法院檢察署檢察官
被      告  甲○○
上列上訴人因被告犯竊盜案件，不服本院民國99年4 月28日99年
度簡字第3499號第一審判決（聲請簡易判決處刑案號：99年度偵
字第2047號），提起上訴，本院管轄之第二審合議庭判決如下：
    主  文
上訴駁回。
甲○○緩刑貳年，並應依本院九十九年度附民移調字第一二五號
調解筆錄所定條件向被害人乙○○支付損害賠償。
    事實及理由
一、本案經本院審理結果，認第一審以被告甲○○所為係犯刑法
    第320 條第1 項之竊盜罪，判處拘役58日，如易科罰金，以
    新臺幣一千元折算一日，其認事用法均無違誤，量刑亦屬適
    當，應予維持，除補充被告於本院審理中所為之自白為證外
    ，餘均引用如附件第一審判決書所記載之事實、證據及理由
    。上訴意旨以被告並未賠償告訴人乙○○之損害為由，指摘
    原審量刑過輕云云，惟查：本件被告與告訴人業已達成調解
    ，已約定賠償告訴人之損害，此有本院99年度附民移調字第
    125 號調解筆錄一份在卷可按，從而，前開上訴自無理由，
    應予駁回。
二、查被告甲○○前未曾因故意犯罪受有期徒刑以上刑之宣告，
    此有臺灣高等法院被告前案紀錄表一份附卷可稽，其因經濟
    狀況不佳，一時失慮而罹刑典，惡性非重，且被告於本院審
    理中業與告訴人乙○○達成調解，賠償告訴人之損失，告訴
    人亦表明宥恕被告之犯行等情，有本院99年度附民移調字第
    125 號調解筆錄一份在卷可考，是本件被告坦白認罪，深具
    悔意，其經此偵、審程序後，當已知所警惕，信無再犯之虞
    ，本院認所宣告之刑以暫不執行為適當，爰併予宣告緩刑二
    年，併命其應依本院99年度附民移調字第125 號調解筆錄所
    定條件支付被害人乙○○損害賠償，以啟自新。
據上論斷，依刑事訴訟法第455 條之1 第1 項、第3 項、第368
條、第373 條，刑法第74條第1 項第1 款、第2 項第3 款、第3
項，判決如主文。
本案經檢察官林常智到庭執行職務。
中    華    民    國    99    年    8     月    20    日
              刑事第二十一庭審判長法  官   陳信旗
                                  法  官   俞秀美
                                  法  官   許映鈞
本件不得上訴。
上列正本證明與原本無異。
                                  書記官   蔡一如
中    華    民    國    99    年    8     月    20    日
附錄本案論罪科刑法條全文：
中華民國刑法第320條
意圖為自己或第三人不法之所有，而竊取他人之動產者，為竊盜
罪，處5  年以下有期徒刑、拘役或 5 百元以下罰金。
意圖為自己或第三人不法之利益，而竊佔他人之不動產者，依前
項之規定處斷。
前二項之未遂犯罰之。

司法院資訊處製作；財團法人民間司法改革基金會備份。
